# 处置子公司时原因持比例降低形成的资本公积的具体抵销处理

提问人：gulgdx 时间：2018-01-17 19:10:50
请教陈版主：母公司A本期处置子公司B，子公司B账面的资本公积系原少数股东增资导致A公司持股比例下降形成。权益性交易形成的资本公积后续不会再转入损益，需继续保留在合并报表中，由于合并时B公司资产负债表已不纳入，则如何通过抵销分录将其资本公积保留下来，请问是借：投资收益，贷：资本公积么？

回答人：chenyiwei
可以这样理解。以后年度该笔抵销分录需延续编制，即借：年初未分配利润，贷：资本公积。